臺灣板橋地方法院刑事判決　　　　　　　96年度訴字第1641號
公　訴　人　臺灣板橋地方法院檢察署檢察官
被　　　告　甲○○
上列被告因毒品危害防制條例案件，經檢察官提起公訴（96年度
毒偵字第2442號），被告於準備程序進行中就被訴事實為有罪之
陳述，經告知簡式審判程序之旨，並聽取當事人之意見後，本院
裁定由受命法官獨任進行簡式審判程序，並判決如下：
    主  文
甲○○施用第一級毒品，累犯，處有期徒刑拾月。扣案之注射針
筒貳支、吸管各壹支、殘渣袋伍只，均沒收。
    事  實
一、甲○○曾因施用毒品，經本院以87年度毒聲字第2207號裁定
    送勒戒處所觀察、勒戒，經觀察、勒戒後，認無繼續施用毒
    品傾向，經臺灣板橋地方法院檢察署檢察官以87年度偵字第
    21309 號為不起訴處分確定；復因施用毒品，經本院以87年
    度毒聲字第3319號裁定送勒戒處所觀察、勒戒，經觀察、勒
    戒後，認有繼續施用毒品傾向，再經本院以87年度毒聲字第
    3849號裁定令入戒治處所施以強制戒治1 年，於民國88年6
    月1 日停止戒治付保護管束出所，於88年12月16日保護管束
    期滿執行完畢。並因前開施用毒品案件，經本院以88年度易
    字第4004號判處有期徒刑6 月，如易科罰金，以銀元300 元
    折算1 日確定，於90年7 月20日易科罰金執行完畢。另在前
    開強制戒治執行完畢5 年內，再因施用毒品，經本院以92年
    度毒聲字第1192號裁定令入戒治處所施以強制戒治1 年，迄
    於93年1 月9 日因法律修正而出所。惟亦因再犯前開毒品危
    害防制條例案件，經本院以92年度訴字第1423號判處有期徒
    刑10月確定，經本院以92年度簡字第3808號判處有期徒刑6
    月，如易科罰金，以銀元300 元折算1 日，前開2 案件, 經
    裁定應執行有期徒刑1 年2 月，於94年2 月26日縮刑期滿執
    行完畢。另因違反毒品危害防制條例案件，經本院以95年度
    訴字第3746號判處有期徒刑8 月確定（尚未執行完畢），再
    因違反同條例案件，經本院以96年度訴字第1261號判處有期
    徒刑9 月確定（尚未執行完畢）。詎其仍未戒除毒癮，竟基
    於施用第一級毒品海洛因（以下簡稱海洛因）之犯意，於96
    年3 月18日中午某時在臺北縣新莊市○○路「丹鳳加油站」
    ，以將海洛因稀釋後，再以針筒注射入體內之方式施用海洛
    因1 次。嗣於同年月19日15時5 分許，為警在臺北縣新莊市
    ○○街41巷口查獲，並扣得其所有供其施用海洛因所用之注
    射針筒2支、吸管1 支，及殘渣袋5 只，採尿驗悉。
二、案經臺北縣政府警察局板橋分局報告臺灣板橋地方法院檢察
    署檢察官偵查起訴。
    理  由
一、上揭事實，業據被告甲○○於本院審理中坦承不諱，且其於
    96年3 月18日為警查獲後所採集之尿液，經送往臺灣檢驗科
    技股份有限公司以EIA 酵素免疫分析法初步檢驗，以GC/MS
    氣相層析質譜儀確認檢驗結果，有鴉片類陽性反應，有該公
    司96年4 月3 日CH/2007/30932 號濫用藥物尿液檢驗報告乙
    紙在卷可稽，並有其所有供其施用海洛因所用之注射針筒2
    支、吸管1 支，及殘渣袋5 只扣案可證。足徵被告自白與事
    實相符，被告施用第一級毒品犯行應堪認定。按毒品危害防
    制條例於92年7 月9 日修正公布，自93年1 月9 日施行，其
    中第20條、第23條將施用毒品之刑事處遇程序，區分為「初
    犯」及「5 年內再犯」、「5 年後再犯」，依其立法理由之
    說明：「初犯」，經觀察、勒戒或強制戒治後，應為不起訴
    處分或不付審理之裁定；經觀察、勒戒或強制戒治執行完畢
    釋放後，「5 年內再犯」者，因其再犯率甚高，原實施之觀
    察、勒戒及強制戒治既已無法收其實效，爰依法追訴或裁定
    交付審理。至於經觀察、勒戒或強制戒治執行完畢釋放後，
    「5 年後再犯」者，前所實施之觀察、勒戒或強制戒治已足
    以遮斷其施用毒品之毒癮，為期自新及協助其斷除毒癮，仍
    適用「初犯」規定，先經觀察、勒戒或強制戒治之程序。從
    而依修正後之規定，僅限於「初犯」及「5 年後再犯」二種
    情形，始應先經觀察、勒戒或強制戒治程序。倘被告於5 年
    內已再犯，經依法追訴處罰，縱其第3 次（或第3 次以上）
    再度施用毒品之時間，在初犯經觀察、勒戒或強制戒治執行
    完畢釋放5 年以後，已不合於「5 年後再犯」之規定，且因
    已於「5 年內再犯」，顯見其再犯率甚高，原實施觀察、勒
    戒或強制戒治，已無法收其實效，即應依該條例第10條處罰
    ，最高法院95年5 月9 日95 年 度第7 次刑事庭會議決定意
    旨可資參照。而被告曾因施用毒品，經本院以87年度毒聲字
    第2207號裁定送勒戒處所觀察、勒戒，經觀察、勒戒後，認
    無繼續施用毒品傾向，經臺灣板橋地方法院檢察署檢察官以
    87年度偵字第21309 號為不起訴處分確定；復因施用毒品，
    經本院以87年度毒聲字第3319號裁定送勒戒處所觀察、勒戒
    ，經觀察、勒戒後，認有繼續施用毒品傾向，再經本院以87
    年度毒聲字第3849號裁定令入戒治處所施以強制戒治1 年，
    於88年6 月1日 停止戒治付保護管束出所，於88年12月16日
    保護管束期滿執行完畢。並因前開施用毒品案件，經本院以
    88年度易字第4004號判處有期徒刑6 月，如易科罰金，以銀
    元300 元折算1 日確定，於90年7 月20日易科罰金執行完畢
    。另在前開強制戒治執行完畢5 年內，再因施用毒品，經本
    院以92年度毒聲字第1192號裁定令入戒治處所施以強制戒治
    1 年，迄於93 年1月9 日因法律修正而出所。惟亦因再犯前
    開毒品危害防制條例案件，經本院以92年度訴字第1423號判
    處有期徒刑10 月 確定，經本院以92年度簡字第3808號判處
    有期徒刑6 月，如易科罰金，以銀元300 元折算1 日，前開
    2 案件，經裁定應執行有期徒刑1 年2 月，於94年2 月26日
    縮刑期滿執行完畢，有臺灣高等法院被告前案紀錄表乙紙在
    卷可稽。足徵被告係於前開強制戒治執行完畢釋放後5 年內
    已再犯施用毒品罪，經依法追訴處罰，再犯本件毒品危害防
    制條例第10條之罪。本件事證明確，被告犯行洵堪認定。
二、查海洛因為毒品危害防制條例第2 條第2 項第1 款明定之第
    一級毒品，不得持有、施用及販賣。核被告施用海洛因之所
    為，係犯毒品危害防制條例第10條第1 項之罪。其施用海洛
    因前持有海洛因之低度行為應為施用之高度行為所吸收，不
    另論罪。又被告前因違反毒品危害防制條例案件，經本院以
    92年度訴字第1423號判處有期徒刑10月確定，又因違反同條
    例案件，經本院以92年度簡字第3808號判處有期徒刑6 月，
    如易科罰金，以銀元300 元折算1 日，前開2 案件，經裁定
    應執行有期徒刑1 年2 月，於94年2 月26日縮刑期滿執行完
    畢，有前開臺灣高等法院被告前案紀錄表乙紙在卷可考，其
    受有期徒刑之執行完畢，5 年以內故意再犯有期徒刑以上之
    罪，為累犯，應依刑法第47條第1 項規定加重其刑。爰審酌
    施用海洛因後，有短暫興奮及欣快感，而隨之而來卻會陷入
    困倦狀態，長期使用會產生耐藥性及心理、生理依賴性，即
    需增加劑量始可達到主觀相同效果，一旦停止使用，除產生
    戒斷反應外，易伴有心理之渴藥性，導致施用者無法控制自
    身行為，施用海洛因對身心產生的危害，被告經強制戒治，
    仍無法戒除施用毒品之惡習，復為本件施用海洛因犯行，顯
    見戒除毒癮之意志薄弱，兼衡其犯罪之動機、目的、手段、
    品行、施用次數，及坦承犯行之犯罪後態度等一切情狀，量
    處如主文所示之刑，以玆儆懲。至於被告雖曾於96年2 月11
    日施用第一級毒品，經本院以96 年 度訴字第1261號判處有
    期徒刑9 月確定，然本件犯罪時間係在96年3 月18日，距離
    前開案件犯罪時間已逾1 月，且被告於本院審理中復自承96
    年2 月至3 月有斷過，決心要戒掉，後來又受不了誘惑才又
    吸毒，從而亦非基於一個決意而為，從而並無集合犯，包括
    一罪關係，附此敘明。
三、扣案之注射針筒2 支、吸管1 支，及殘渣袋5 只，為被告所
    有，供其分裝海洛因所用之物之事實，業據被告於本院審理
    中供承不諱，為被告所有供其犯罪所用之物，應依刑法第38
    條第1 項第2 款宣告沒收。
據上論斷，應依刑事訴訟法第273 條之1 第1 項、第299 條第1
項前段，毒品危害防制條例第10條第1 項，刑法第11條前段、第
47條第1項、第38條第1項第2款，判決如主文。
本案經檢察官曾文鐘到庭執行職務。
中　　華　　民　　國　　96　　年　　6 　　月　　15　　日
                  刑事第十一庭  法　官  張宏節
此正本與原本無異。
如不服本判決應於送達後10日內向本院提出上訴狀。
                                書記官  李崇文
中　　華　　民　　國　　96　　年　　6 　　月　　21　　日
附錄本案論罪科刑法條全文：
毒品危害防制條例第10條第1項
施用第一級毒品者，處 6 月以上 5 年以下有期徒刑。
